【裁判字號】    93,訴,1286
【裁判日期】    950825
【裁判案由】    貪污治罪條例等
【裁判全文】
臺灣彰化地方法院刑事判決              93年度訴字第1286號
公  訴  人  臺灣彰化地方法院檢察署檢察官
被      告  乙○○
選任辯護人  呂勝賢律師
上列被告因貪污治罪條例等案件，經檢察官提起公訴（九十三年
度偵字第五七八八號），本院判決如下：
    主  文
乙○○無罪。
    理  由
一、公訴意旨略以：被告乙○○明知陳周同係彰化縣芳苑鄉農會
    （下稱芳苑鄉農會）職員，負責農會信用部之催收業務兼任
    該農會稻穀倉庫管理員，為受公務機關委託承辦公務之人員
    。陳周同於民國八十九年六月間，攜帶相關名冊至被告位在
    彰化縣芳苑鄉○○村○鄰○○路住處，要求被告找出名冊內
    認識之農戶，詢問該等農戶如不申報繳交公糧，其等原登記
    之公糧配額，可由陳周同代為處理，每甲土地有新臺幣（下
    同）三千元之補貼費用，被告同意陳周同之提議後，二人即
    基於犯意聯絡，共同尋找農戶，先由被告尋得農戶洪長（已
    死亡）、盧其山（已死亡）、盧國雄、王滿在、被告本人、
    陳辨即乙○○之父、洪菜、林文成、吳少雄、吳猛龍、洪慶
    雄、洪從、洪有志、林川、洪樹木、洪水混、洪水旺、洪媽
    谷、洪清匯、洪啟宗、洪隨身、洪秋分、洪宗長（已死亡）
    、洪長春、洪文泰、洪堯福、洪春家、洪木筆、洪順其（已
    死亡）、洪全來（已死亡）、洪爐、洪樹、洪宗禮、洪金爐
    、洪正、洪周種等人申報如附表所示之公糧；其中，洪長所
    有彰化縣芳苑鄉○○段（起訴書誤載為「后」寮段；下稱後
    寮段）一四之三七、一四之三八、一四之三九地號等三筆土
    地已轉為雞舍，竟仍申報面積○．五四公頃，可報繳一千零
    三十七公斤公糧，合計二萬七百四十元；盧國雄所有後寮段
    二五之一地號土地已轉種鐵樹，竟仍申報面積○．八七公頃
    ，可報繳一千六百七十公斤公糧，合計三萬三千四百元；陳
    辨所有後寮段一四之四八地號、同鄉○○段五之三九五二地
    號土地已轉作魚池、蘆筍，竟仍申報面積○．七九公頃，可
    報繳一千五百十七公斤公糧，合計三萬三百四十元；洪樹木
    所有後寮段九五之二、九五之八、九五之七地號等三筆土地
    已轉作毛豆，竟仍申報面積一．○二公頃，可報繳一千九百
    五十八公斤公糧，合計三萬九千一百六十元；洪金爐所有後
    寮段三九之一、三九之七地號土地已轉作毛豆，竟仍申報面
    積一．四七公頃，可報繳二千八百二十二公斤公糧，合計五
    萬六千四百四十元；芳苑鄉農會職員甲○○於審核被告所申
    報之洪長、盧國雄、陳辨、洪樹木、洪金爐等農戶農地時，
    發現均已申報轉作，而不得再行申報繳交公糧，然因甲○○
    初接該項業務不知如何處理，乃詢問其業務直屬長官陳墀和
    該如何處理，陳墀和明知有前揭重複申報之情形者，依行政
    院農業委員會收購公糧稻穀作業要點之規定，應予剔除，陳
    墀和竟指示甲○○不需剔除，均給予審查通過。後於報繳公
    糧時期，陳周同利用負責報繳驗收公糧之職務上機會，將其
    原已堆積在十五號倉庫內之八十七年二期秈稻稻谷，撥調為
    應報繳之公糧，而獲取暴利，合計申報之總金額為一百二十
    二萬二千一百二十二元，扣除被告自己以低價取得之稻米，
    即洪有志、陳辨、被告本人得繳交之公糧部分，合計十一萬
    零二百二十七元，以及給付農戶每甲土地補貼費用三千元，
    合計三萬元，其餘一百零二萬一千八百九十五元，陳周同於
    八十九年八月二十日，至被告家中要求結算相關帳目，經被
    告結算結果，應給付陳周同一百零二萬一千八百九十五元，
    被告即簽發面額一百萬元之支票，另給付現金二萬一千八百
    九十五元，惟事後陳周同認為支票面額太大，恐有不便，又
    於八十九年八月底，至被告家中，將一百萬支票，改換成五
    十萬元現金，另由被告簽發臺中商業銀行二林分行面額五十
    萬元之支票，嗣後陳周同即將該五十萬元支票，存入其妻林
    美秀設在芳苑鄉農會之帳戶內。陳周同扣除付出之成本即價
    購飼料米每公斤三．八五元，約可獲得八十一餘萬元之不法
    利益，陳周同、被告即共同圖得不法利益八十一餘萬元；因
    認被告涉有刑法第二百十條（起訴書誤載為第二百十條第一
    項）之偽造私文書罪、同法第二百十五條之業務上文書登載
    不實罪、同法第二百十六條、第二百十條之行使偽造私文書
    罪、同法第二百十六條、第二百十五條之行使業務上登載不
    實之文書罪、同法第二百十七條之偽造印文罪、貪污治罪條
    例第六條第一項第四款之對於主管或監督之事務利用職權機
    會或身分圖利罪嫌等語。
二、按犯罪事實應依證據認定之，無證據不得認定犯罪事實；不
    能證明被告犯罪者，應諭知無罪之判決；刑事訴訟法第一百
    五十四條第二項、第三百零一條第一項分別定有明文。又認
    定不利於被告之事實，須依積極證據，苟積極證據不足為不
    利於被告事實之認定時，即應為有利於被告之認定，更不必
    有何有利之證據（最高法院三十年上字第八一六號判例意旨
    參照）；事實之認定，應憑證據，如未能發現相當之證據，
    或證據不足以證明，自不能以推測或擬制之方法，以為裁判
    基礎（最高法院四十年臺上字第八六號判例意旨參照）；認
    定犯罪事實所憑之證據，雖不以直接證據為限，間接證據亦
    包括在內；然而無論直接或間接證據，其為訴訟上之證明，
    須於通常一般之人均不致有所懷疑，而得確信其為真實之程
    度者，始得據為有罪之認定（最高法院七十六年臺上字第四
    九八六號判例意旨參照）。
三、公訴人認被告涉有偽造私文書、業務上文書登載不實、行使
    偽造私文書、行使業務上登載不實之文書、偽造印文、對於
    主管或監督之事務利用職權機會或身分圖利等犯行，無非係
    以被告之自白，證人陳周同、甲○○、陳式亨、盧國雄、王
    滿在、陳辨、洪菜、林文成、吳少雄、吳猛龍、洪清龍、洪
    慶雄、洪從、林川、洪樹木、洪水混、洪水旺、洪媽谷、洪
    清匯、洪啟宗、洪隨身、洪秋分、洪長春、洪文泰、洪堯福
    、洪木筆、洪爐、洪樹、洪宗禮、洪金爐、洪周種之證述，
    以及法務部戶役政連結作業系統盧其山、洪長、洪春家、洪
    順其之個人基本資料，洪宗長、洪全來之除戶戶籍謄本，被
    告之臺中商業銀行二林分行帳號第0000000號支票存
    款帳戶交易明細，被告簽發之付款人臺中商業銀行二林分行
    、票號0000000號、面額五十萬元之支票，農戶種稻
    及輪作、休耕申請書，八十九年一月期作農戶種稻及輪作、
    休耕資料，陳周同親筆書寫之帳冊，作為主要論據。訊據被
    告固不否認：(一)陳周同於八十九年六月間，曾攜帶相關名冊
    至被告位在彰化縣芳苑鄉○○村○鄰○○路住處，要求被告
    找出名冊內認識之農戶，詢問該等農戶如不申報繳交公糧，
    其等原登記之公糧配額，可由陳周同代為處理，每甲土地有
    三千元之補貼費用，被告旋即代為向各該農戶詢問，並協助
    部分農戶向芳苑鄉農會辦理申報繳交公糧手續；(二)於八十九
    年八月二十日，陳周同至被告家中要求結算相關帳目，經被
    告結算結果，應給付陳周同一百零二萬一千八百九十五元，
    被告即簽發面額一百萬元之支票，另給付現金二萬一千八百
    九十五元，惟事後陳周同認為支票面額太大，恐有不便，又
    於八十九年八月底，至被告家中，將一百萬支票，改換成五
    十萬元現金，另由被告簽發臺中商業銀行二林分行面額五十
    萬元之支票等情，然堅決否認有何偽造私文書、業務上文書
    登載不實、行使偽造私文書、行使業務上登載不實之文書、
    偽造印文、對於非主管或監督之事務利用職權機會或身分圖
    利等犯行，辯稱：伊只是幫忙農戶，沒有獲得任何好處，並
    不知道陳周同是拿飼料米去繳交公糧，也不清楚陳周同賺取
    多少利益等語。經查：
  (一)關於偽造私文書、偽造印文、行使偽造私文書部分：
    被告以洪長、盧其山、盧國雄、王滿在、陳辨、洪菜、林文
    成、吳少雄、吳猛龍、洪慶雄、洪從、洪有志、林川、洪樹
    木、洪水混、洪水旺、洪媽谷、洪清匯、洪啟宗、洪隨身、
    洪秋分、洪宗長、洪長春、洪文泰、洪堯福、洪春家、洪木
    筆、洪順其、洪全來、洪爐、洪樹、洪宗禮、洪金爐、洪正
    、洪周種等農戶之名義，向芳苑鄉農會申報繳交公糧，係經
    該等農戶或其繼承人之同意，此經被告供述在卷，並經證人
    盧國雄、王滿在、陳辨、林川、洪菜、洪宗禮、洪從、林文
    成、吳少雄、吳猛龍、洪清龍、洪慶雄、洪樹木、洪水混、
    洪水旺、洪媽谷、洪清匯、洪啟宗、洪隨身、洪秋分、洪長
    春、洪文泰、洪堯福、洪木筆、洪爐、洪樹、洪金爐、洪周
    種分別於調查員詢問與檢察官偵訊時證述明確；再者，行政
    院農業委員會與芳苑鄉農會於收繳公糧後，係將公糧款項撥
    付至各該農戶之帳戶內，各該農戶再將帳戶內之款項提領交
    付予被告，亦經上開證人證述在卷，益徵被告係經上開農戶
    之同意後，始以其等名義申報繳交公糧無訛。按刑法上所謂
    偽造署押，係指未經他人之授權或同意，而擅自簽署他人之
    姓名或劃押（包括以他人之名義按捺指印之情形）者而言。
    而刑法第二百十條之偽造私文書罪，則以無製作權人，擅自
    以他人之名義製作內容不實之文書為其要件。茍若已得他人
    之同意，而簽署他人之姓名或劃押（含按捺指印）；或與他
    人勾串，冒用他人之名義製作文書，縱令所載內容不實，亦
    與偽造署押或偽造私文書罪之構成要件有間，自不能遽依上
    開罪名相繩（最高法院九十三年度臺上字第二○五七號判決
    意旨參照）。本件被告既經上開農戶同意，始以各該農戶之
    名義，製作八十九年一月期作農戶種稻及輪作、休耕申請書
    ，並持向芳苑鄉農會申報繳交公糧，縱使其中部分農戶另已
    申報轉作，致所載內容不實，按諸前揭說明，亦與偽造私文
    書、偽造印文、行使偽造私文書之構成要件有間，公訴人認
    被告此部分行為涉有偽造私文書、偽造印文、行使偽造私文
    書，自難採取。
  (二)關於業務上文書登載不實、行使業務上登載不實之文書部分
    ：
    公訴意旨係以：芳苑鄉農會職員甲○○於審核被告所申報之
    洪長、盧國雄、陳辨、洪樹木、洪添福、洪金爐等農戶農地
    時，發現均已申報轉作，而不得再行申報繳交公糧，然因甲
    ○○初接該項業務不知如何處理，乃詢問其業務直屬長官陳
    墀和該如何處理，陳墀和明知有前揭重複申報之情形者，依
    行政院農業委員會收購公糧稻穀作業要點之規定，應予剔除
    ，陳墀和竟指示甲○○不需剔除，均給予審查通過等語，因
    認被告涉有業務上文書登載不實、行使業務上登載不實之文
    書等犯行。惟證人甲○○於本院審理時雖具結證稱：「（被
    告拿來申請報繳公糧資料中，有無查出輪作休耕的農戶？）
    我是去公所那邊核對的，印象中多少有一、二人。」「（剛
    剛陳述稱：你會審核不符的人，會刪除，就表示你會去查證
    ？）是的，我有先去查證，被告拿來的申請資料確實有些不
    符合。」「（不符合的人有全部刪除？）沒有全部刪掉，只
    有刪除一部分的資料而已。」等語（本院卷(二)第一○七頁）
    ；於偵訊時則證稱：伊於核對八十九年一月作報繳公糧作業
    時，發現被告與洪源泉等人竟然以輪作、休耕農戶為人頭戶
    ，重複申請報繳公糧作業，於法不合，而他們又是主任陳墀
    和之好友或親戚，伊不知道如何處理，經向陳墀和請示，陳
    墀和指示配合辦理，伊迫於無奈，只好遵從陳墀和指示，對
    於輪作、休耕農戶不予剔除等語（偵字第四二四四號卷第八
    七頁）；然證人甲○○前開證述，僅能證明陳墀和與甲○○
    二人有明知被告所申報之部分農戶已申報轉作，不得再行申
    報繳交公糧，仍給予審查通過之事實，尚難據此逕認被告與
    陳墀和、甲○○間，亦有犯意聯絡或行為分擔。此外，復無
    其他積極證據足資證明被告與陳墀和、甲○○間，對於陳墀
    和、甲○○上開行為有犯意聯絡或行為分擔，則公訴人認被
    告涉有業務上文書登載不實、行使業務上登載不實之文書之
    犯行，亦難採憑。
  (三)關於與陳周同共同對於主管或監督之事務利用職權機會或身
    分圖利部分：
  1.按貪污治罪條例第二條於九十五年五月三十日修正公布，並
    於九十五年七月一日施行，由「依據法令從事公務之人員，
    犯本條例之罪者，依本條例處斷；其受公務機關委託承辦公
    務之人，犯本條例之罪者，亦同。」修正為「公務員犯本條
    例罪者，依本條例處斷。」又刑法第十條第二項亦於九十四
    月二月二日修正公布，並於九十五年七月一日施行，由「稱
    公務員者，謂依法令從事於公務之人員。」修正為「稱公務
    員者，謂下列人員：一、依法令服務於國家、地方自治團體
    所屬機關而具有法定職務權限，以及其他依法令從事於公共
    事務，而具有法定職務權限者。二、受國家、地方自治團體
    所屬機關依法委託，從事與委託機關權限有關之公共事務者
    。」另依糧食管理法第二條、第八條規定：「本法所稱主管
    機關為行政院農業委員會。」「公糧經收、保管、加工及撥
    付，得由委託倉庫辦理。」且行政院農業委員會為辦理收購
    公糧稻穀業務，原訂定有「行政院農業委員會收購公糧稻穀
    作業要點」，並於九十一年七月三十一日修正為「收購公糧
    稻穀作業要點」，委託農會執行經收公糧稻穀業務。而陳周
    同於八十九年間，係擔任芳苑鄉農會供銷部辦事員，職務範
    圍包括芳苑鄉農會草湖辦事處糧食管理、稻穀雜糧經收、加
    工碾米工廠、糧食總報表，及公糧經收、保管加工、撥付，
    此有芳苑鄉農會人事令（本院卷(一)第九九頁）、芳苑鄉農會
    九十四年四月十三日芳鄉農供字第○五六二號函（本院卷(二)
    第五八頁）各一紙在卷為憑；甲○○於八十九年間，則擔任
    芳苑鄉農會供銷部辦事員，職務範圍包括芳苑鄉農會及草湖
    辦事處自營糧食業務、糧食收撥、稻谷計劃、餘糧收購、轉
    作雜糧轉帳，及受理公糧收購申報審核，此經證人甲○○於
    本院審理時證述在卷（本院卷(二)第一○四頁），並有芳苑鄉
    農會人事令一紙（本院卷(一)第一○○頁）附卷可考；陳周同
    承辦公糧經收之事務、甲○○承辦受理公糧收購申報之事務
    ，均屬受行政院農業委員會依法委託，從事與委託機關權限
    有關之公共事務，亦為受公務機關委託承辦公務之人，不論
    於貪污治罪條例修正施行前、後，均有貪污治罪條例之適用
    。
  2.惟按貪污治罪條例第六條第一項第四款之所謂「主管事務」
    ，係指依法令職務上對於事務有主持或執行之權責者而言（
    最高法院九十年度臺上字第五一○號判決意旨參照）；又所
    謂「監督事務」，係指有權監督之權責範圍內事務，即該事
    務雖非由其主掌管理與執行，然行為人對於該有直接主掌管
    理與執行等之權責事項，依法令有予以監察督促之權限而言
    （最高法院八十九年度臺上字第一六○四號判決意旨參照）
    。芳苑鄉農會受行政院農業委員會委託辦理收購公糧事務，
    陳周同僅負責承辦公糧經收部分，關於受理公糧收購申報審
    核部分，則屬甲○○之承辦事務，已如前述，按諸前揭說明
    ，陳周同之主管事務，應僅限於公糧經收之事務範圍內，至
    於受理公糧收購申報審核之事務，既屬甲○○之承辦範圍，
    且陳周同對於該項事務復無監督之權責，即不符合貪污治罪
    條例第六條第一項第四款所謂之「主管事務」或「監督事務
    」。本件被告於八十九年六月間，經陳周同之提議，代為尋
    找盧國雄等農戶，並將該等農戶申報獲准繳交之公糧配額，
    交由陳周同代為處理，固經被告自白無訛；其中，盧國雄、
    陳辨、洪樹木、洪金爐等農戶之土地均另申報轉作，原不得
    再行申報繳交公糧，亦經證人盧國雄、陳辨、洪樹木、洪金
    爐於調查員詢問時證述明確，並有八十九年第一期作農戶種
    稻及輪作、休耕申報書影本二紙（本院卷(二)第二四、三九頁
    ）在卷可考；然關於受理公糧收購申報審核，既非陳周同之
    主管或監督事務，縱使被告與陳周同有共同將已申報轉作之
    農戶土地，重複用以申報繳交公糧，藉以詐得公糧配額，而
    獲取稻米市價與公糧收購價之差額之行為，亦與貪污治罪條
    例第六條第一項第四款所謂「主管或監督之事務」之構成要
    件不符，尚難逕以該罪相繩。
  3.再按貪污治罪條例第六條第一項第五款之對於非主管或監督
    之事務，利用職權機會或身分圖利罪，必須行為人之身分，
    對於該事務有某種影響力，而據以圖利；又利用機會圖利，
    亦必須行為人對該事務，有可憑藉影響之機會，方屬相當（
    最高法院七十三年臺上字第一五九四號判例、九十年度臺上
    字第三三二八號判決意旨參照）。證人甲○○於偵訊時既僅
    證稱：伊於核對八十九年一月作報繳公糧作業時，發現被告
    與洪源泉等人竟然以輪作、休耕農戶為人頭戶，重複申請報
    繳公糧作業，於法不合，而他們又是主任陳墀和之好友或親
    戚，伊不知道如何處理，經向陳墀和請示，陳墀和指示配合
    辦理，伊迫於無奈，只好遵從陳墀和指示，對於輪作、休耕
    農戶不予剔除等語（偵字第四二四四號卷第八七頁），復於
    本院偵審期間之多次證述，均未曾述及陳周同有利用其承辦
    公糧經收事務之機會或身分，影響甲○○辦理上開被告代為
    申報繳交公糧之農戶土地審核事務，藉以取得公糧配額之情
    形；況且，陳周同與甲○○於八十九年間，同為芳苑鄉農會
    供銷部辦事員，並非擔任甲○○之主管，自難率認陳周同對
    於甲○○辦理公糧收購申報審核事務，有何影響力存在。是
    以，被告與陳周同之上開行為，仍與貪污治罪條例第六條第
    一項第五款之構成要件有間，不得逕論以該款之罪。
  4.至於公訴意旨另載稱：陳周同利用負責報繳驗收公糧之職務
    上機會，將其原已堆積在十五號倉庫內之八十七年二期秈稻
    稻谷，撥調為應報繳之公糧，而獲取暴利等語，然被告堅決
    否認就此部分與陳周同有犯意聯絡與行為分擔，並辯稱：伊
    只是幫忙農戶，沒有獲得任何好處，並不知道陳周同是拿飼
    料米去繳交公糧，也不清楚陳周同賺取多少利益等語。按共
    同正犯之所以應對其他共同正犯所實施之行為負其全部責任
    者，以就其行為有犯意之聯絡為限，若他犯所實施之行為，
    超越原計畫之範圍，而為其所難預見者，則僅應就其所知之
    程度，令負責任，未可概以共同正犯論（最高法院五十年臺
    上字第一○六○號判例意旨參照）。本件被告以其本人與洪
    有志、陳辨名義，向芳苑鄉農會申報繳交公糧經審查獲准之
    公糧配額部分，係由被告以自己之稻米繳交，此經被告於本
    院審理時供述明確（本院卷(三)第二四頁），且為公訴人所是
    認之事實（起訴書第二頁第十七、十八行），倘若被告與陳
    周同間就「陳周同利用負責報繳驗收公糧之職務上機會，將
    其原已堆積在十五號倉庫內之八十七年二期秈稻稻谷，撥調
    為應報繳之公糧」一節，確有犯意聯絡與行為分擔，被告與
    陳周同為能獲取更大利益，理應連同被告本人與洪有志、陳
    辨申報審查獲准之公糧配額，一併推由陳周同以原已堆積在
    十五號倉庫內之八十七年二期秈稻稻谷，撥調為應報繳之公
    糧，方符常情，豈有另由被告以自己之稻米繳交其本人與洪
    有志、陳辨申報審查獲准之公糧配額，而減少獲利之理。況
    且，被告代各農戶申報並審查獲准之公糧配額，合計可領取
    之公糧款項為一百二十二萬二千一百二十二元，經芳苑鄉農
    會於繳交公糧後，將公糧款項撥付至各該農戶之帳戶內，各
    該農戶將帳戶內之款項提領交付予被告後，被告於扣除其以
    自己之稻米繳交本人與洪有志、陳辨公糧配額可領取之十一
    萬二百二十七元，以及應給付各農戶每甲土地三千元之補助
    金後，所餘一百零二萬一千八百九十五元，經與陳周同結算
    後，即以現金五十二萬一千八百九十五元，並簽發面額五十
    萬支票之方式，全數給付予陳周同，迭經被告於調查員詢問
    、偵訊、本院審理（本院卷(三)第二四頁）時供述明確，並有
    被告之臺中商業銀行二林分行帳號第0000000號支票
    存款帳戶交易明細，被告簽發之付款人臺中商業銀行二林分
    行、票號0000000號、面額五十萬元之支票，陳周同
    配偶林美秀之芳苑鄉農會帳號0000000號帳戶交易明
    細表各一紙在卷為憑，且為公訴人所肯認之事實（起訴書第
    二頁第十七行至第三頁第五行）；益徵被告所辯：伊沒有獲
    得任何好處，並不知道陳周同是拿飼料米去繳交公糧，也不
    清楚陳周同賺取多少利益等語，尚非無據。此外，復無其他
    積極證據足資證明被告與陳周同間，就陳周同利用負責報繳
    驗收公糧之職務上機會，將其原已堆積在十五號倉庫內之八
    十七年二期秈稻稻谷，撥調為應報繳之公糧之行為，具有犯
    意之聯絡，是以，縱使陳周同此部分行為，該當貪污治罪條
    例第六條第一項第四款之對於主管之事務利用職權機會圖利
    罪，按諸前揭說明，亦難令被告就陳周同此部分行為，負共
    同正犯之責任。
  (四)此外，本院在得依或應依職權調查證據之範圍內，復查無其
    他積極證據足以證明被告確有公訴意旨所指之偽造私文書、
    業務上文書登載不實、行使偽造私文書、行使業務上登載不
    實之文書、偽造印文、對於主管或監督之事務利用職權機會
    或身分圖利等犯行，要屬不能證明被告犯罪，按諸前揭說明
    ，自應諭知被告無罪之判決。
五、至於被告明知部分農戶土地已申報轉作，依法不得再行申報
    繳交公糧，仍借用其等名義申報繳交公糧，並將獲准繳交之
    公糧配額，供自己或陳周同以其他稻穀充作應繳交之公糧，
    致行政院農業委員會、芳苑鄉農會承辦人員陷於錯誤而如數
    撥款，所涉詐欺取財罪嫌，應由檢察官另行偵辦，併予指明
    。
據上論斷，應依刑事訴訟法第三百零一條第一項，判決如主文。
本案經檢察官高如應到庭執行職務。
中    華    民    國    95    年    8     月    25    日
              刑事第二庭  審判長法  官  王義閔
                                法  官  李雅俐
                                法  官  鄭舜元
以上正本證明與原本無異。
如不服本判決，應於判決送達後10日內，向本院提出上訴狀（須
附繕本）。
中    華    民    國    95    年    8     月    31    日
                                書記官  呂雅惠


司法院資訊處製作；財團法人民間司法改革基金會備份。
